臺灣臺南地方法院民事裁定
                                   111年度消債更字第61號
聲  請  人
即  債務人  簡勝偉即簡勝雄



代  理  人  張仁懷律師 

上列當事人因消費者債務清理事件聲請更生，本院裁定如下：
    主  文
債務人乙○○○○○○自民國111年3月16日17時起開始更生程序；並命
司法事務官進行本件更生程序。
    理  由
一、按債務人不能清償債務或有不能清償之虞，且無擔保或無優
    先權之債務總額未逾新臺幣（下同）12,000,000元者，於法
    院裁定開始清算程序或宣告破產前，得向法院聲請更生；債
    務人對於金融機構負債務者，在聲請更生或清算前，應向最
    大債權金融機構請求協商債務清償方案，或向其住、居所地
    之法院或鄉、鎮、市、區調解委員會聲請債務清理之調解；
    協商或調解成立者，債務人不得聲請更生或清算，但因不可
    歸責於己之事由，致履行有困難者，不在此限；法院開始更
    生程序之裁定，應載明其年、月、日、時，並即時發生效力
    ；法院裁定開始更生或清算程序後，得命司法事務官進行更
    生或清算程序；必要時，得選任律師、會計師或其他適當之
    自然人或法人一人為監督人或管理人，消費者債務清理條例
    第3條、第42條第1項、第45條第1項、第151條第1項、第7項
    、第16條第1項分別定有明文。
二、本件聲請意旨略以：聲請人即債務人簡勝偉現受雇於曾大發
    在流動夜市擔任販售小吃之雜工，每月薪資收入為24,000元
    ，除此薪資收入外，名下尚有富邦人壽保險股份有限公司（
    下稱富邦人壽保險公司）之保單1紙，然累積債務總金額已
    達702,000元，均為無擔保或無優先權之債務，債務人有不
    能清償債務之情事，前已提出財產及收入狀況說明書、債權
    人清冊及債務人清冊，以書面向本院聲請債務清理之調解，
    請求與最大債權金融機構即甲○（台灣）商業銀行股份有限
    公司（下稱甲○銀行）共同協商債務清償方案，惟甲○銀行以
    債務人顯無法負擔任何還款方案，無調解實益為由，而未於
    調解期日到場，亦未提供任何還款方案；又債務人每月薪資
    收入扣除個人基本生活費用12,699元、扶養兩名未成年子女
    簡０綺、簡０妮之費用各為6,652元後，實已無法負擔債權銀
    行所提供之任何還款方案，以致調解不成立，且其無擔保或
    無優先權之債務總額未逾1,200萬元，復未經法院裁定開始
    清算程序或宣告破產，爰依上開規定，提出前置調解不成立
    證明書、財產及收入狀況說明書、債權人清冊、債務人清冊
    ，聲請更生等語。
三、按債務人對於金融機構負債務者，在聲請更生或清算前，應
    向最大債權金融機構請求協商債務清償方案，或向其住、居
    所地之法院或鄉、鎮、市、區調解委員會聲請債務清理之調
    解。債務人為前項請求或聲請，應以書面為之，並提出財產
    及收入狀況說明書、債權人及債務人清冊，及按債權人之人
    數提出繕本或影本，消費者債務清理條例第151條第1、2項
    分別定有明文。查債務人曾於民國110年12月28日向本院聲
    請債務清理之調解，惟最大債權銀行甲○銀行以債務人顯無
    法負擔任何還款方案，無調解實益為由，而未於調解期日到
    場，亦未提供任何還款方案，致調解不成立等情，業據債務
    人提出111年1月25日前置調解不成立證明書為證，復經本院
    依職權調取本院110年度南司消債調字第688號卷宗查明無訛
    ，足認債務人確已與最大債權銀行踐行前置調解而不成立。
    又最大債權銀行甲○銀行雖未提供任何還款方案予債務人，
    然以現行金融機構實務上就無擔保債務所能提供最優惠之還
    款方案即「分180期、利率0%」，並依債權人清冊所載全體
    債權人之現存債權金額702,000元計算，則債務人每月需支
    付之金額約為3,900元。
四、債務人主張其現現受雇於曾大發在流動夜市擔任販售小吃之
    雜工，每月薪資收入為24,000元等語，並提出雇主曾大發出
    具之薪資證明為憑，惟依前開薪資證明所載，債務人每月另
    領有獎金1,000元至3,000元不等，是債務人每月薪資收入至
    多為27,000元，堪予認定。
五、又債務人主張其負債總額為702,000元，均為無擔保或無優
    先權之債務，名下尚有富邦人壽保險公司之保單1紙，而債
    務人僅係一般消費者，未曾從事營業之事實，業據提出債權
    人清冊、債務人清冊、債務人之財產及收入狀況說明書、前
    置調解不成立證明書、財政部南區國稅局108、109年度綜合
    所得稅各類所得資料清單暨全國財產稅總歸戶財產查詢清單
    、財團法人金融聯合徵信中心查詢當事人綜合信用報告回覆
    書、富邦人壽保險公司保單等為證，並經本院依職權調取本
    院110年度南司消債調字第688號卷宗、債務人之勞、健保資
    料、電子稅務閘門財產所得調件明細表等文件後，互核相符
    ，是債務人此部分之主張，亦堪憑採。
六、本院審酌債務人每月平均收入至多為27,000元，需扶養兩名
    未成年子女簡０綺、簡０妮，有債務人檢附之戶籍謄本在卷可
    參。而債務人自陳其每月個人基本生活費用為12,699元，因
    該金額未逾行政院衛生福利部所公告111年臺南市每人每月
    最低生活費用每人每月為14,230元之1.2倍即17,076元之範
    圍（參酌消費者債務清理條例第64條之2第1項之規定），堪
    認為合理。另債務人之未成年子女簡０綺、簡０妮之扶養費用
    ，依債務人所提之財產及收入狀況說明書載列，債務人每月
    支出女簡０綺、簡０妮扶養費用各為6,652元，因該等扶養費
    用之金額尚較上開臺南市111年度每人每月最低生活費17,07
    6元（參酌消費者債務清理條例第64條之2第2項之規定），
    再由債務人與其配偶張映緹共同分擔後之每月8,538元為低
    ，亦均堪認為合理。準此計算，債務人每月收入至多27,000
    元，扣除其最低生活費12,699元、未成年子女簡０綺、簡０妮
    扶養費用各為6,652元後，僅餘997元，顯無法負擔最大債權
    人甲○銀行所能提供予債務人之最優惠債務清償方案即每月
    應償還約3,900元之債務清償方案，是債務人確已達不能清
    償債務或有不能清償之虞之程度。
七、綜上所述，依債務人之收入財產及必要生活支出之情形，已
    達不能清償債務或有不能清償之虞之程度，而債務人僅係一
    般消費者，未曾從事營業，其無擔保或無優先權之債務未逾
    1,200萬元，且債務人曾向本院聲請債務清理之調解，請求
    與最大債權金融機構甲○銀行協商債務清償方案，惟調解不
    成立，且未經法院裁定開始清算程序或宣告破產，又查無消
    費者債務清理條例第6條第3項、第8條或第46條各款所定駁
    回更生聲請之事由存在，則債務人聲請更生，應屬有據，爰
    裁定如主文所示。
中　　華　　民　　國　　111 　年　　3 　　月　　16　　日
                  民事第二庭  法  官  洪碧雀
以上正本係照原本作成。
本裁定不得抗告。
本裁定已於111年3月16日17時公告。
中　　華　　民　　國　　111 　年　　3 　　月　　16　　日
                              書記官  林政良